【裁判字號】    95,交聲,101
【裁判日期】    950907
【裁判案由】    違反道路交通管理處罰條例聲明異議
【裁判全文】
臺灣基隆地方法院交通事件裁定         95年度交聲字第101號
移送機關即
原處分機關  交通部公路總局臺北區監理所基隆監理站
聲明異議人
即受處分人  甲○○
上列聲明異議人即受處分人因違反道路交通管理處罰條例案件，
對於交通部公路總局臺北區監理所基隆監理站中華民國95年5 月
19日所為之處分（原處分案號：基監字第裁42─IAB007316 號）
，聲明異議，本院裁定如下：
    主      文
異議駁回。
    理      由
一、按汽車停車時，在設有禁止停車標誌、標線之處所不得停車
    ，道路交通安全規則第112 條第1 項第4 款定有明文；又道
    路交通管理處罰條例第56條第1 項第4 款規定：汽車駕駛人
    停車時，在設有禁止停車標誌、標線之處所停車者，處新臺
    幣（下同）600 元以上1,200 元以下罰鍰。
二、本件聲明異議人即受處分人甲○○（下稱異議人）將所有之
    車牌號碼G7P ─911 號機車停放在臺北市○○路90號之設有
    禁止停車標誌之路段，為臺北市停車管理處（下稱舉發單位
    ）員警於民國95年2 月16日上午11時13分許，以拍照方式存
    證，並以異議人有違反道路交通管理處罰條例第56條第1 項
    第4 款規定之行為掣單舉發。異議人不服舉發，向交通部公
    路總局臺北區監理所基隆監理站（下稱原處分機關）提起申
    訴，經原處分機關函請舉發機關調查結果，仍認受處分人有
    上開違規行為，原處分機關乃依道路交通管理處罰條例第56
    條第1 項第4 款及違反道路交通管理事件統一裁罰基準表及
    處理細則第43條、第44條及第61條等規定，於95年5 月19日
    裁決受處分人罰鍰600 元。
三、聲明異議意旨略以：異議人停放機車的人行道路劃設有白色
    的機車停車格，且舉發機關所指該處所設之禁止停車標誌，
    係在伊停放機車地點之前方，一般人找機車停車位，大多看
    地下而不是看上面，原處分機關之處分顯有不當，爰依法聲
    明異議等語。
四、經查：異議人遭舉發違規地點之臺北市○○路90號路段，設
    有禁止停車標誌，業經臺北市停管理處以95年9 月4 日北市
    停四字第09534996500 號函提出手繪之禁止停車標誌設置位
    置圖及禁止停車標誌之實景照片為憑。依臺北市停車管理處
    提出之手繪禁止停車標誌設置位置圖，可知異議人停放機車
    位置前後均設有禁止停車標誌，異議人無委為不知之理，其
    所辯停放機車時僅看地下，不看地上云云，委不足採。至異
    議人停車地點地面上劃設有「」形狀之白色實線，固有舉發
    照片在卷可參，然本院觀諸臺北市停車管理處以95年6 月7
    日北市停四字第09533094100 號函所提出之舉發違規地點淨
    空時之照片，發現地面上「」形狀之白色實線較一般常見依
    規設置之機車停車格為寬，且僅四邊角落有「」白色實線，
    顯非依規設置之機車停車格，異議人係機車騎士，對此自無
    不知之理，其一再辯稱誤認經舉發違規地點係依規設置之機
    車停車格云云，實不足採信。
五、綜上所述，異議人確有前揭在設有禁止停車標誌處所停車之
    違規行為，從而，原處分機關依道路交通管理處罰條例第56
    第1 項第4 款規定裁處受處分人600 元罰鍰，核無違誤，本
    件聲明異議人之異議為無理由，應予駁回。
據上論斷，應依道路交通案件處理辦法第19條，裁定如主文。
中    華    民    國    95    年    9     月    7    日
                  交通法庭法  官      劉桂金
以上正本證明與原本無異。
對於本件裁定如有不服，應於收受送達後5 日內，向本院提出抗
告書狀，敘述抗告之理由，抗告於臺灣高等法院。
中    華    民    國    95    年    9     月    7    日
                          書記官      鄧順生


司法院資訊處製作；財團法人民間司法改革基金會備份。
